臺灣士林地方法院刑事判決　　　　　　　100年度易字第521號
公　訴　人　臺灣士林地方法院檢察署檢察官
被　　　告　梁蓮成
上列被告因違反性騷擾防治法案件，經檢察官提起公訴（100年度
偵字第12616號），經被告就被訴事實為有罪之陳述，本院裁定改
進行簡式審判程序，並判決如下：
    主  文
梁蓮成意圖性騷擾，乘人不及抗拒而為觸摸其他身體隱私處之行
為，累犯，處有期徒刑伍月，如易科罰金，以新臺幣壹仟元折算
壹日。
    事  實
一、梁蓮成前曾於民國92年間因強制猥褻案件，經本院以92年度
    少連訴字第10號判決判處刑前強制治療3 年、有期徒刑4 年
    ，並經臺灣高等法院以93年度少連上訴字第62號判決駁回上
    訴確定，有期徒刑部分於98年2 月20日執行完畢；又於100
    年1 月間因違反性騷擾防治法案件，經臺灣臺北地方法院以
    100 年度侵簡字第1 號判決處有期徒刑3 月確定，甫於100
    年8 月12日執行完畢（均構成累犯）。詎其仍不知悔改，於
    100 年10月12日上午8 時55分許，在臺北市士林區○○○道
    附近公車站牌搭乘車牌號碼361-FP號之紅5 路公車（以下簡
    稱系爭公車）。適同日9 時許，系爭公車行駛至臺北市士林
    區○○○路○ 段與中正路口時，梁蓮成坐在倒數第2 排右側
    雙人座靠走道位置，因見坐在該雙人座右側靠窗位置（即其
    隔壁座位）、代號3318HV10023 號女子（其真實姓名年籍詳
    卷附彌封代號對照表，下稱「甲女」）正在打盹，竟基於性
    騷擾之意圖，將雙手交叉而以左手來回撫摸甲女左大腿近鼠
    蹊部之身體隱私處，以此方式趁甲女不及抗拒之際性騷擾甲
    女，嗣甲女察覺有異而驚醒，拿開腿上背包驚見梁蓮成之左
    手放在其大腿上，遂大聲喝斥「先生把你的手拿開」等語，
    梁蓮成始將左手自甲女左大腿移開，甲女並向公車司機求助
    報案，始查獲上情。
二、案經甲女訴由臺北市政府警察局士林分局報告臺灣士林地方
    法院檢察署檢察官偵查起訴。
    理  由
一、前揭犯罪事實，業據被告梁蓮成於警詢、偵查及本院準備程
    序、審理程序中均坦承不諱（偵卷第7 頁至第14 頁 、第50
    頁至第53頁、聲羈字卷第3 頁至第5 頁、本院卷第15頁背面
    、第32頁背面），核與證人即告訴人甲女於警詢及偵查中之
    指述（偵卷第15頁至第18頁、第96頁至第97頁）、證人即紅
    5 公車司機李俊德於警詢中所為之證述（偵卷第19頁至第21
    頁、第95頁至第96頁）均相符，並有被告、證人李俊德及告
    訴人甲女所繪製告訴人與被告之公車座位位置圖3 張、告訴
    人甲女及證人李俊德指認被告之照片4 張、證人李俊德駕駛
    執照影本1 紙、公車監視器翻拍畫面66張（偵卷第25頁、第
    27頁至第29頁、第30頁至第39頁）在卷可憑，是被告上開任
    意性自白確與事實相符。本案事證明確，被告犯行堪以認定
    ，應依法論科。
二、論罪科刑
  (一)按刑法第224 條之強制猥褻罪已於88年4 月21日修正公布為
    「對於男女以強暴、脅迫、恐嚇、催眠術或其他違反其意願
    之方法，而為猥褻之行為者，處…。」依立法理由說明，係
    以原條文之「至使不能抗拒」，要件過於嚴格，容易造成受
    侵害者，因為需要「拼命抵抗」而致生命或身體方面受更大
    之傷害，故修正為「違反其意願之方法」，即不以「至使不
    能抗拒」為要件。則修正後所稱其他「違反其意願之方法」
    ，應係指該條所列舉之強暴、脅迫、恐嚇、催眠術以外，其
    他一切違反被害人意願之方法，妨害被害人之意思自由者而
    言（本院97年9 月9 日97年度第5 次刑事庭會議決議參照）
    。而性騷擾防治法第25條第1 項所規定之罪，則係指行為人
    對於被害人之身體為偷襲式、短暫性之不當觸摸行為，而不
    符合前開強制猥褻罪之構成要件者，最高法院98年臺上字第
    6645號判決可資參照。查本件被告係將雙手交叉而以左手來
    回撫摸告訴人甲女左大腿近鼠蹊部，俟告訴人甲女因察覺有
    異而驚醒並大聲喝叱後，被告隨即將左手自告訴人甲女大腿
    移開等情，業據本院認定如前，是被告所為顯係以偷襲式、
    短暫性之方式為之，且於告訴人甲女察覺性自主決定權受到
    侵害時，被告之行為已終了，而屬無壓抑告訴人甲女意志之
    性騷擾行為甚明。
  (二)是核被告所為，係犯性騷擾防治法第25條第1 項意圖性騷擾
    ，乘人不及抗拒而為觸摸其他身體隱私處罪。又被告有如事
    實欄所載之犯罪科刑及執行情形，有臺灣高等法院被告前案
    紀錄表在卷可按，其前受徒刑執行完畢後，於5 年以內故意
    再犯本件最重本刑為有期徒刑以上之罪，為累犯，爰依刑法
    第47條第1 項之規定，加重其刑。爰審酌被告前有如上所述
    妨害性自主、違反性騷擾防治法等前科，其反覆在公開場所
    對陌生女子實施性侵害或性騷擾之犯行，顯見素行不良，此
    次又為滿足自己性慾，竟趁告訴人不及抗拒之際，觸摸告訴
    人其他身體隱私部位，顯不尊重他人對於身體自主權利，造
    成告訴人身心受創，所為實無足取，且本件迄今未能與告訴
    人達成和解，取得告訴人諒解，暨其犯後坦承犯行之態度、
    犯罪動機、手段、目的、生活狀況、智識程度，及檢察官之
    具體求刑尚屬過重等一切情狀，量處如主文所示之刑，並諭
    知易科罰金折算標準，以資懲儆。
據上論斷，應依刑事訴訟法第299 條第1 項前段，性騷擾防治法
第25條第1 項，刑法第11條前段、第47條第1 項、第41條第1 項
前段，判決如主文。
本案經檢察官鄭嘉欣到庭執行職務
中    華    民    國   100    年    12    月    30    日
                  刑事第五庭法  官  李郁屏
以上正本證明與原本無異。
如不服本判決應於收受送達後10日內向本院提出上訴書狀，並應
敘述具體理由。其未敘述上訴理由者，應於上訴期間屆滿後20日
內向本院補提理由書( 均須按他造當事人之人數附繕本)「 切勿
逕送上級法院」。
                            書記官  阮弘毅
中    華    民    國   100    年    12    月    30    日
附錄本案論罪科刑法條全文：
性騷擾防治法第25條
意圖性騷擾，乘人不及抗拒而為親吻、擁抱或觸摸其臀部、胸部
或其他身體隱私處之行為者，處2 年以下有期徒刑、拘役或科或
併科新臺幣10萬元以下罰金。
前項之罪，須告訴乃論。